# 金融资产终止确认相关问题

提问人：业 精于勤 @ 荒于嬉 时间：2022-01-22 16:26:12
陈版主，请教如下问题:
1 、金融资产终止确认，账面价值与收到款项之间的差异，是不是均应该加入，投资收益科目
2 、不符合终止确认条件的应收账款保理，账面价值与收到款项之间的差异，如何处理；符合终止确认条件，相关差额是计入财务费用还是投资收益，如何区别。
3 、不符合终止确认条件的，票据贴现，贴现息作为，短期借款-利息调整吗，如果复核终止确认条件，计入财务费用？和第一条问题是否冲突
万分感谢！

回答人：chenyiwei
1 、不一定，例如其他权益工具投资的终止确认差额就是直接调整留存收益。
2 、不符合终止确认条件的，则收到的款项确认为短期借款（或其他流动负债），同时原金融资产继续确认。
3 、不符合终止确认条件的，票据贴现，贴现息作为，短期借款-利息调整。如果符合终止确认条件，则差额列入投资收益。